臺灣桃園地方法院小額民事判決   
111年度桃保險簡字第37號
原      告  泰安產物保險股份有限公司

法定代理人  李松季  
訴訟代理人  林建良  
被      告  蔡如瑩  
訴訟代理人  曾世狄  
上列當事人間損害賠償(交通)事件，本院於民國111年4月13日言
詞辯論終結，判決如下：
    主  文
原告之訴駁回。
訴訟費用新臺幣壹仟元由原告負擔。
    事實及理由
壹、程序方面：
一、按簡易訴訟之訴狀送達後，原告不得將原訴變更或追加他訴
    ，但擴張或減縮應受判決事項之聲明者，不在此限，民事訴
    訟法第436條第2項適用第255條第1項但書第3款定有明文。
    查原告起訴時請求：「被告應給付原告新臺幣（下同）141,
    427元，及自起訴狀繕本送達翌日起至清償日止，按年息5%
    計算之利息。」，嗣於本院審理中變更聲明為：「被告應給
    付原告91,755元，及自起訴狀繕本送達翌日起至清償日止，
    按年息5%計算之利息。」，核係減縮應受判決事項之聲明，
    應予准許。
二、原告減縮請求為91,755元，實質上已屬適用小額訴訟程序之
    案件，僅不及變更案號而已，是關於上訴費用計算、上訴之
    規定，均仍應適用小額訴訟程序。
貳、實體方面：　　
一、原告主張：被告於民國110年6月19日上午駕駛車號0000-00
    自用小客車（下稱被告車輛），行經桃園市桃園區三民路與
    永安路口時，疏未注意車前狀況及保持行車安全間距，碰撞
    伊所承保、訴外人林清瑞所駕駛車號000-0000自用小客車（
    下稱系爭車輛），致系爭車輛受損，扣除零件折舊後之維修
    費為91,755元，伊已依約賠付被保險人，爰依侵權行為及保
    險代位法律關係提起本訴等語。訴之聲明：如減縮後之聲明
    所示。
二、被告則以：依錄影畫面所示，系爭車輛於起步後向右跨越車
    道線，兩車始發生碰撞，林清瑞上開過失行為係本件車禍肇
    事原因，伊並無過失等語，資為抗辯。
三、按汽車、機車或其他非依軌道行駛之動力車輛，在使用中加
    損害於他人者，駕駛人應賠償因此所生之損害。但於防止損
    害之發生，已盡相當之注意者，不在此限，民法第191條之2
     定有明文。申言之，動力車輛在使用中加損害於他人者，
    法律雖設有舉證責任倒置之特別規定，推定駕駛人侵害他人
    之行為係出於過失，但被告仍得以舉證推翻此一法律上之推
    定，若依全案證據，足認被告就事故之發生並無過失時，其
    即得免於損害賠償之責。
四、經本院當庭勘驗本件車禍發生時系爭車輛行車紀錄器錄影畫
    面，勘驗結果為：系爭車輛與被告車輛均係停等紅燈，被告
    車輛位於系爭車輛同向右側車道，車頭略超過系爭車輛車頭
    ，兩車綠燈起步後，系爭車輛車身稍微超前被告車輛後即向
    右偏駛，旋聽聞碰撞聲等情，有言詞辯論筆錄足參，可見林
    清瑞駕駛系爭車輛起步後未注意與右方被告車輛之安全間隔
    即向右偏駛之行為，為本件車禍肇事原因，被告則無得注意
    進而閃避之可能性，而桃園市政府警察局道路交通事故初步
    分析研判表亦同此意見，應認被告已舉證推翻民法第191條
    之2關於被告過失之推定。
五、綜上所述，本件經斟酌全辯論意旨及調查證據之結果，足認
    被告就本件事故之發生並無過失，原告復未舉他證證明被告
    因故意或過失致系爭車輛受損，則原告依侵權行為及保險代
    位法律關係，請求被告應給付原告91,755元，及自起訴狀繕
    本送達翌日起至清償日止，按年息5%計算之利息，為無理由
    ，應予駁回。
六、本件事證已臻明確，兩造其餘之攻擊或防禦方法及所用之證
    據，經本院斟酌後，認為均不足以影響本判決之結果，爰不
    逐一論列，附此敘明。
七、訴訟費用負擔之依據：民事訴訟法第78條，並依同法第436
    條之19第1項之規定，確定訴訟費用之負擔如主文第2項所示
    。至原告繳納之裁判費逾訴訟費用額1,000元部分，則因原
    告減縮訴之聲明而應由原告自行負擔。
中　　華　　民　　國　　111 　年　　4 　　月　　28　　日
                      桃園簡易庭  法  官  魏于傑
以上為正本係照原本作成。
如不服本判決，應於送達後20日內，向本院提出上訴狀並表明上
訴理由，如於本判決宣示後送達前提起上訴者，應於判決送達後
20日內補提上訴理由書（須附繕本）。
如委任律師提起上訴者，應一併繳納上訴審裁判費。   
中　　華　　民　　國　  111   年　  4 　　月　　28  　日
                              書記官  黃文琪
附錄：
一、民事訴訟法第436條之24第2項
    對於前項第一審裁判之上訴或抗告，非以其違背法令為理  
    由，不得為之。
二、民事訴訟法第436條之25
    上訴狀內應記載上訴理由，表明下列各款事項︰
      原判決所違背之法令及其具體內容。
      依訴訟資料可認為原判決有違背法令之具體事實。
三、民事訴訟法第471條第1項（依同法第436條之32第2項規定於
    小額事件之上訴程序準用之）
    上訴狀內未表明上訴理由者，上訴人應於提起上訴後二十日
    內，提出理由書於原第二審法院；未提出者，毋庸命其補  
    正，由原第二審法院以裁定駁回之。